臺灣高雄地方法院民事裁定　　　　　　　94年度財管字第48號
聲　請　人　福爾摩莎資產管理股份有限公司
法定代理人　甲○○○
代　理　人　癸○○
　　　　　　丙○○
聲請人聲請指定遺產管理人事件，本院裁定如下：
    主      文
選任庚○○為被繼承人己○○（男性，民國○○年○ 月○○日生，身
分證統一編號：Ｚ000000000號，生前最後設籍於高雄市○鎮區○○路5 號）之遺產管理人。
程序費用由被繼承人己○○之遺產負擔。
    理      由
一、按先順序繼承人均拋棄其繼承權時，由次順序之繼承人繼承
    。其次順序繼承人有無不明或第四順序之繼承人均拋棄其繼
    承權者，準用關於無人承認繼承之規定；又繼承開始時，繼
    承人有無不明而未能依民法第1177條選定遺產管理人時，得
    由利害關係人或檢察官聲請法院選任之，民法第1176條第6
    項、第1178條第2 項分別定有明文。
二、聲請意旨略以：被繼承人己○○於民國86年11月26日邀同其
    父親庚○○為連帶保證人向高雄銀行股份有限公司（以下簡
    稱高雄銀行）借款新台幣（下同）四百七十萬元，並提供其
    所有坐落於高雄市○鎮區○○段第952 地號土地，權利範圍
    一萬分之三二四，及其上建物，建號2505號，門牌號碼為高
    雄市○鎮區○○路5 號之房屋一棟共同設定最高限額五百六
    十四萬元之抵押權予高雄銀行。詎被繼承人己○○於借款後
    僅繳息至89年11月26日，尚積欠高雄銀行借款本金四百七十
    萬元，及自89年11月26日起算之利息、違約金。高雄銀行嗣
    於92年3 月19日將上開債權讓與聲請人，惟被繼承人己○○
    於91年12月22日去世後，其全部繼承人均已聲明拋棄繼承，
    且無法依民法第1177條規定選定遺產管理人，致聲請人之債
    權無法行使，為此爰依非訟事件法聲請選任被繼承人之連帶
    保證人庚○○為其遺產管理人，以便受償債權等語，並提出
    債權讓與證明書1 份、高雄銀行債權讓與公告1 件、放款借
    據影本1 份、不動產明細表1 件、土地及建物登記簿謄本影
    本各1 份、他項權利證明書影本1 份、抵押權設定契約書1
    件、台灣高雄地方法院92年6 月18日92雄院貴民玄91執字第
    18626 號債權憑證影本1 紙、台灣高雄地方法院家事法庭94
    年5 月25日雄院貴家協92繼162 字第23158 號函1 件、存證
    信函1 份、除戶戶籍謄本1 件、戶籍謄本6 份為證，本院復
    依職權調取本院92年度繼字第162 號、92年度繼字第440 號
    、92年度繼字第735 號拋棄繼承事件全卷卷證，及被繼承人
    己○○之財產歸戶資料。
三、查聲請人主張之前揭事實，業據聲請人提出債權讓與證明書
    、債權憑證及戶籍謄本為證，且經本院依職權調閱本院92年
    度繼字第162 號、92年度繼字第440 號、92年度繼字第735
    號拋棄繼承事件全卷卷證，核屬相符，堪信真實。揆諸首揭
    法條規定與說明，聲請人既為被繼承人己○○之債權人，復
    為被繼承人己○○所有之前揭不動產之抵押權人，應屬利害
    關係人無疑，其向本院聲請指定己○○之遺產管理人，當屬
    有據。本院審酌：被繼承人己○○之配偶乙○○、子女丁○○、父母庚○○、壬○○○及其兄弟姊妹戊○○、辛○○固
    均拋棄繼承，本無義務就被繼承人己○○之遺產再為管理，
    且經本院依民法第1131條之規定，通知得為親屬會議會員之
    庚○○、壬○○○、戊○○、辛○○等人到庭，各該通知書
    已分別於94年7 月15日、94年7 月21日合法送達庚○○、戊○○、辛○○，惟渠等於開庭期日均未到庭，亦以書狀作何
    聲明或陳述，有本院開庭通知書、各該送達證書及開庭報到
    單在卷可稽，足見上開拋棄繼承人均無意願了解被繼承人之
    債務狀況，或陳報其他適任親屬會議成員之人，以召開親屬
    會議代為選定遺產管理人，惟被繼承人己○○之父親庚○○
    乃上開借款之連帶保證人，其對被繼承人己○○之債務狀況
    應甚明瞭，當可期待庚○○能積極管理被繼承人己○○所留
    遺產，以儘早清償其所擔負之連帶保證債務等一切情狀，本
    院認為利於管理及處理被繼承人己○○後續之遺產問題，爰
    依聲請選任庚○○（男性，31年4 月5 日生，身分證統一編
    號：Ｚ000000000號）為被繼承人己○○之遺產管理人。
四、依非訟事件法第157 條，裁定如主文。
中　　華　　民　　國　　94　　年　　8 　　月　　17　　日
                  家事法庭法　官　賴文姍
正本係照原本作成。
如對本裁定抗告須於裁定送達後10日內向本院提出抗告狀。
中　　華　　民　　國　　94　　年　　8 　　月　　17　　日
                          書記官　黃國忠
